臺灣彰化地方法院刑事判決　　　　　　　94年度交易字第87號
公　訴　人　臺灣彰化地方法院檢察署檢察官
被　　　告　乙○○
上列被告因公共危險等案件，經檢察官提起公訴（94年度偵字第
2926號），本院判決如下：
    主  文
乙○○服用酒類，不能安全駕駛動力交通工具而駕駛，處有期徒
刑月，如易科罰金，以佰元折算壹日；又以加害生命之事，
恐嚇他人，致生危害於安全，處有期徒刑肆月，如易科罰金，以
佰元折算壹日。應執行有期徒刑陸月，如易科罰金，以佰元
折算壹日。
    事  實
一、乙○○前於民國九十年間因公共危險案件，經本院以九十年
    度彰交簡字第六一號判處拘役四十日確定，甫於九十年六月
    二十七日易科罰金執行完畢。詎其仍未悔改，於九十四年四
    月二日晚間九時許起至同日晚間十時三十分許止，在彰化縣
    和美鎮○○路○段某處，飲用威士忌約半瓶後，明知其已不
    能安全駕駛動力交通工具，卻仍駕駛車牌號碼ＣＪ─六三三
    ０號自小貨車，沿彰化縣和美鎮○○路由北往南方向行駛，
    欲前往美寮路夜市接其兒女三人返家，後於九十四年四月二
    日晚間十時五十分許，行經美寮路二段柑井里公墓附近，因
    不勝酒力無法安全駕駛，於由左側超越同向行駛於前由丁○○駕駛車牌號碼七Ｌ─五一六五號自小客車時，乙○○所駕
    駛自小貨車右後車身不慎擦撞丁○○所駕駛自小客車左前車
    身（乙○○涉犯毀損罪嫌部分檢察官另為不起訴處分），乙○○非但未下車查看處理，並隨即加速逃逸，丁○○遂亦駕
    車於其後追逐，並以行動電話通知其父丙○○，丙○○接獲
    通知後隨即另行駕車前往會同處理，丙○○及丁○○二人追
    至彰美路、柑竹路口時，見乙○○之自小貨車正在停等紅燈
    ，丙○○即將其駕駛之車輛停靠於乙○○車輛前方而將乙○○攔下，丙○○、丁○○及乙○○三人均即下車，乙○○竟
    另行基於恐嚇危害安全之犯意，向丙○○恫嚇稱：「你要是
    不把車開走，就要把你撞死」等語，以此加害生命之事恐嚇
    丙○○，使丙○○心生畏懼，致生危害於丙○○之安全，丙○○因而於記下乙○○之車牌號碼後將其車輛駛至路邊停靠
    ，乙○○則駕車離去。嗣經丙○○、丁○○報警後，於九十
    四年四月三日凌晨一時十分許，在乙○○位在彰化縣和美鎮
    ○○里○○路○段一七一號之住處查獲乙○○，並測得其吐
    氣中所含酒精濃度高達每公升零點九九毫克，始查知上情。
二、案經丙○○訴由彰化縣警察局和美分局報請臺灣彰化地方法
　　院檢察署檢察官偵查起訴。
　　理  由
一、訊據被告乙○○對於醉態駕車之事實，固坦承不諱，惟矢口
    否認有何恐嚇危害安全犯行，辯稱：我不知道有擦撞到丁○○之自小客車，當時以為碰到詐騙集團，且對丙○○說，要
    他趕快將車開走，不然車子會被撞到，沒有恐嚇之意思云云
    。經查：
（一）被告上開犯行，除迭經證人即告訴人丙○○於警詢、偵查
      及本院審理中證述明確外，復經證人丁○○於警詢及偵查
      中結證在卷，衡諸證人丙○○、丁○○二人對於事情發生
      之先後順序、細節均能一一指明，且互核渠等所述之情節
      均屬相符，足堪採信。另證人即被告之女甲○○雖於本院
      證述當天被告係對告訴人丙○○出言「快閃，要不然會撞
      到你的車」（台語），沒有聽到別的內容等語（見九十四
      年七月六日審判筆錄第六頁），惟查：證人甲○○所言，
      非但與證人丙○○、丁○○二人所述不同，且被告於警詢
      及本院準備程序亦均未供述有對丙○○出言「快閃，要不
      然會撞到你的車」（台語）等語，何況被告在本院準備程
      序中表示當時係說：「你人走，不然我就要開車撞你」（
      台語）等語（見本院九十四年六月十五日準備程序筆錄第
      四頁），足見證人甲○○所言係事後迴護被告之詞，不足
      採信。
（二）此外，並有道路交通事故現場圖、道路交通事故調查報告
      表、酒精測定紀錄表、測試觀察記錄表及車損照片十三張
      在卷可資佐證。被告上開所辯不足採信，其犯行均堪認定
      。
二、核被告所為，係犯刑法第一百八十五條之三服用酒類不能安
    全駕駛動力交通工具而駕駛罪及第三百零五條之恐嚇危害安
    全罪。被告所犯上開二罪間，犯意有別、手段互殊，應予分
    論併罰。爰審酌酒後駕車之危害及酒後不應駕車之觀念，已
    透過政令宣導及各類媒體廣為傳達各界週知多年，被告對於
    酒醉駕車之危險性，應有相當之認識，何況被告之前就有酒
    醉駕車之前科，詎其明知飲酒後精神狀態已受相當影響，僅
    圖一己往來交通之便，率爾駕駛車輛外出，甚至接送小孩，
    實在是缺乏尊重家人及其他用路人生命、財產安全之觀念，
    對於道路公共安全已生顯著之危險，應予非難，惟對於酒醉
    駕車之犯行已能坦承之犯後態度，兼衡被告過失擦撞他人車
    輛，不思依法理賠，一味推諉，甚至出言恫嚇告訴人，所為
    實在是不足取，犯後復尚未與告訴人達成和解賠償之態度、
    所受之刺激等一切情狀，分別量處如主文所示之刑，並均諭
    知易科罰金之折算標準，併定其應執行刑及易科罰金之折算
    標準，以示懲儆。
據上論斷，應依刑事訴訟法第二百九十九條第一項前段，刑法第
一百八十五條之三、第三百零五條、第四十一條第一項前段、第
二項、第五十一條第五款，罰金罰鍰提高標準條例第一條前段、
第二條，判決如主文。
本案經檢察官賴志盛到庭執行職務
中　　華　　民　　國　　94　　年　　7 　　月　　20　　日
                  刑事第二庭    審判長法  官　石馨文
                                      法  官  黃齡玉
                                      法  官  李水源
以上正本證明與原本無異。
如不服本判決，應於判決送達後十日內向本院提出上訴狀 (須附
繕本)。
告訴人或被害人對於判決如有不服具備理由請求檢察官上訴者，
其上訴期間之計算係以檢察官收受判決正本之日期為準。
中　　華　　民　　國　　94　　年　　7 　　月　　21　　日
                                      書記官  廖建興
附錄本案論罪科刑法條全文：
中華民國刑法第185條之3
服用毒品、麻醉藥品、酒類或其他相類之物，不能安全駕駛動力
交通工具而駕駛者，處1 年以下有期徒刑、拘役或3 萬元以下罰
金。
中華民國刑法第305條
(恐嚇危害安全罪)
以加害生命、身體、自由、名譽、財產之事，恐嚇他人致生危害
於安全者，處2 年以下有期徒刑、拘役或300 元以下罰金。
